臺灣新北地方法院三重簡易庭小額民事判決
   　　　　　　　　　　　　　　　　111年度重小字第1015號
原      告  泰安產物保險股份有限公司

法定代理人  李松季  
訴訟代理人  呂宜哲  
            葉俊良  
            林陳沅  
被      告  謝日恆  
上列當事人間請求侵權行為損害賠償事件，於民國111年10月26
日言詞辯論終結，本院判決如下：
    主  文
被告應給付原告新臺幣91,803元，及自民國111年2月23日起至清
償日止，按年息5％計算之利息。
原告其餘之訴駁回。
訴訟費用新臺幣1,000元由被告負擔新臺幣982元，餘由原告負擔
。
本判決原告勝訴部分得假執行。但被告如以新臺幣91,803元為原
告預供擔保後，得免為假執行。
    事實及理由要領
一、原告主張：
    被告前於民國110年9月4日15時29分許，駕駛車牌號碼000-0
    000號自用小客車，行經新北市○○區○○路000號處時，因起駛
    前不讓行進中車輛優先通行之過失，致與原告所承保、訴外
    人沈威光所駕駛之車牌號碼000-0000號自用小客車（下稱系
    爭車輛），系爭車輛因而受損，支出修理費新臺幣（下同）
    9萬3,465元（工資9萬1,513元、零件1,952元），原告並已
    依保險契約給付被保險人，依法取得代位權，爰依侵權行為
    及保險代位之法律關係，請求被告給付9萬3,465元及自起訴
    狀繕本送達翌日起至清償日止，按年息5％計算之利息。
二、被告則以：本件事故發生前，系爭車輛與被告駕駛之車輛分
    別行駛於新莊高中前路段之內、外車道，本件事故係因系爭
    車輛超速行駛、於變換車道前未依規定打方向燈且未禮讓直
    行車之被告車輛，以及未與被告車輛保持安全距離所致。新
    北市政府車輛行車事故鑑定會雖就本件事故作成新北車鑑字
    第0000000號鑑定意見書，認定本件事故為被告之過失，惟
    其中並未提及系爭車輛於事發後曾有移車之行為，其判斷不
    足採信。又僅憑原告所提出之估價單、統一發票及車損照片
    不足以證明系爭車輛之損害為本件事故所造成，且維修費用
    亦應計算折舊等語置辯，並聲明：㈠原告之訴駁回，㈡如受不
    利判決，願供擔保，請准宣告免為假執行。
三、得心證之理由：
（一）原告主張之前揭事實，業據其提出行車執照、駕駛執照、
      道路交通事故當事人登記聯單、初步分析研判表、道路交
      通事故調查報告表、估價單、統一發票、車損照片（本院
      卷第15至第31頁）等件為證，核屬相符，並經本院依職權
      向新北市政府警察局新莊分局調閱本件事故資料核閱屬實
      ，被告被告則不爭執事故之發生，惟否認就本件事故具有
      過失。經查：
　　⒈就本件事故之過失責任，本院依被告之聲請，由新北市政
      府車輛行車事故鑑定會進行鑑定，結果認：「一、謝日恆
      駕駛自用小客車，於設有禁止臨時停車線處臨時停車後起
      始未讓車道上行駛中車輛先行，為肇事原因。二、沈威光
      駕駛自用小客車，無肇事因素。」等語，有該會新北車鑑
      字第0000000號鑑定意見書可佐（參見111年9月29日函文
      附件）。
　　⒉按原告已盡舉證責任後，被告於其抗辯之事實，亦應負證
      明之責任。易言之，原告就其應為舉證事項已有相當之證
      明，被告欲否認其主張者，即不得不更舉反證，證明其反
      對主張之事實。倘被告未能提出確切之反證，則原告對其
      主張之事實既已為相當之證明，自堪信為真實。被告就上
      開鑑定結果，雖另辯稱系爭車輛曾有移車行為云云，惟揆
      諸上開解釋，被告自應舉反證證明其所抗辯之事實。然被
      告僅空言抗辯，並未提出相關事證供本院審酌，況縱認被
      告所述之移車行為屬實，被告亦未說明該行為影響本件事
      故之過失責任認定原因，是被告辯稱就本件事故發生並無
      過失云云，自非可採。
（二）按因故意或過失，不法侵害他人之權利者，負損害賠償責
      任；又汽車、機車或其他非依軌道行駛之動力車輛，在使
      用中加損害於他人者，駕駛人應賠償因此所生之損害；另
      被保險人因保險人應負保險責任之損失發生，而對於第三
      人有損失賠償請求權者，保險人得於給付賠償金額後，代
      位行使被保險人對於第三人之請求權。但其所請求之數額
      ，以不逾賠償金額為限，民法第184條第1項前段、第191
      條之2前段及保險法第53條第1項分別定有明文。又按負損
      害賠償責任者，除法律另有規定或契約另有訂定外，應回
      復他方損害發生前之原狀；第1項情形，債權人得請求支
      付回復原狀所必要之費用，以代回復原狀，民法第213條
      第1項、第3項定有明文。又物被毀損時，被害人除得依民
      法第196條請求賠償外，並不排除民法第213條至第215條
      之適用。依民法第196條請求賠償物被毀損所減少之價額
      ，得以修復費用為估定之標準，但以必要者為限（例如︰
      修理材料以新品換舊品，應予折舊）。經查：
　　⒈系爭車輛因本件事故受有損害，必要之修復費用共計9萬3,
      465元（工資9萬1,513元、零件1,952元）等情，業據原告
      提出估價單及統一發票等件為證（本院卷第23至27頁），
      被告雖另辯稱無法證明前開費用均為本件之損害云云，然
      衡諸汽車因外力碰撞，受損情形往往不僅初步外觀所顯示
      者，其餘受損情形，通常需經實際檢修，始能發現並確認
      ，原告既已提出前揭估價單及統一發票，堪認其就系爭車
      輛之修復費用已盡相當證明之責，而被告就其抗辯並未提
      出證據以實其說，是其所辯，尚難憑採，應認原告之主張
      可採。
　　⒉又系爭車輛為106年7 月（推定15日）出廠使用，有行車執
      照在卷可稽（本院卷第15頁），至110年9月4日受損時止
      ，已使用4年1月餘，依營利事業所得稅查核準則第95條第
      6項規定：「固定資產提列折舊採用定率遞減法者，以一
      年為計算單位，其使用期間未滿一年者，按實際使用之月
      數相當於全年之比例計算之，不滿一月者，以一月計」之
      方法計算結果，該車實際使用之期間應以4年2月計算。再
      依行政院所頒定資產耐用年數表及固定資產折舊率之規定
      ，非運輸業用客車、貨車之耐用年數為5年，按定率遞減
      法每年折舊千分之369，則原告請求之修理費用9萬3,465
      元（工資9萬1,513元、零件1,952元），其零件費用折舊
      後為290元（計算式如附表，小數點以下四捨五入）。是
      本件原告承保車輛所受損害之合理修復費用為上開扣除折
      舊額之零件費用290元及其他無須折舊之工資費用9萬1,51
      3元，共計9萬1,803元（計算式：290元＋9萬1,513元）
四、從而，原告依侵權行為損害賠償及保險代位等法律關係，請
    求被告給付原告9萬1,803元及自起訴狀繕本送達之翌日即11
    1年2月23日（本院卷第53頁）起至清償日止，按年息5％計算
    之利息，為有理由，應予准許；逾此範圍之請求，則為無理
    由，應予駁回。
五、本件事證已臻明確，兩造其餘攻擊、防禦方法及舉證，經本
    院審酌後，認對於判決結果均無影響，爰不一一論述，併此
    指明。
六、本件原告勝訴部分係依小額訴訟程序所為被告敗訴之判決，
    依民事訴訟法第436 條之20之規定，爰依職權宣告假執行。
    至被告陳明願供擔保，請准宣告免為假執行，經核尚無不合
    ，爰分別酌定相當擔保金額准許之。
七、本件係小額訴訟事件，應依民事訴訟法第436 條之19第1 項
    規定，確定本件訴訟費用為1,000元，由被告負擔982元，餘
    由原告負擔。　　　
中    華    民    國   111    年    11    月     18   日
                  臺灣新北地方法院三重簡易庭
                      法      官  王雅婷
以上正本係照原本作成。
如不服本判決，應於送達後20日內，向本院提出上訴狀，並表明
上訴理由（上訴理由應表明一、原判決所違背之法令及具體內容
。二、依訴訟資料可認為原判決有違背法令之具體事實。），如
於本判決宣示後送達前提起上訴者，應於判決送達後20日內補提
上訴理由書（須附繕本），如未於上訴後20日內補提合法上訴理
由書，法院得逕以裁定駁回上訴。
中    華    民    國   111    年    11    月     18   日
                      書  記  官  陳芊卉
折舊額計算式：

附表
-----
折舊時間           金額
第1年折舊值        1,952×0.369=720
第1年折舊後價值    1,952-720=1,232
第2年折舊值        1,232×0.369=455
第2年折舊後價值    1,232-455=777
第3年折舊值        777×0.369=287
第3年折舊後價值    777-287=490
第4年折舊值        490×0.369=181
第4年折舊後價值    490-181=309
第5年折舊值        309×0.369×(2/12)=19
第5年折舊後價值    309-19=290